臺灣新北地方法院板橋簡易庭裁定
111年度板秩聲字第8號
移送機關    新北市政府警察局土城分局
聲明異議人
即受處分人  黎晉發


上列聲明異議人即受處分人因違反社會秩序維護法案件，對於新
北市政府警察局土城分局於民國111年2月9日所為之處分（新北
警土刑字第1113715271號）聲明異議，本院裁定如下：
    主  文
異議駁回。
    理  由
一、原處分意旨略以：聲明異議人即受處分人黎晉發（下稱異議
    人）於民國111年2月2日17時24分，在新北市○○區○○路0段00
    0號（日月光秀泰影城內），雙方於看電影期間，黎晉發以
    腳連續踢賈玉鵬椅子，賈玉鵬起身理論，證人黎錦玉（黎晉
    發胞姊），即起身向賈玉鵬道歉，黎晉發突向前朝賈玉鵬眼
    部揮拳，賈玉鵬亦攻擊黎晉發，雙方以徒手互相鬥毆之行為
    ，明顯違反社會秩序維護法第87條第2款規定，雙方各裁處
    新臺幣（下同）3,000元。
二、聲明異議意旨略以：異議人跟姊姊去土城日月光秀泰影城觀
    看電影，異議人在看電影的時候蹺腳碰到前面的坐椅，但異
    議人前方並沒有坐人，斜前方的賈先生就站起來罵異議人跟
    姊姊，因為異議人是外國留學生剛到台灣來讀書，對於華文
    真的聽不懂，姊姊看到賈先生很生氣後就馬上站起來道歉，
    然後姊姊請朋友叫服務員上來幫忙溝通協調，然後服務員來
    協助協調賈先生還罵服務員，當下賈先生說不想跟服務員溝
    通，賈先生說要打電話給警察，服務員就出去打電話給警察
    ，請台灣的警察來幫忙異議人處理這件事情，然後賈先生就
    很生氣從前面快走到後面，因為姊姊護著賈先生就打異議人
    姊姊的頭，然後異議人害怕閉上眼睛試著保護姊姊用手擋住
    不再被賈先生攻擊，然後賈先生就反過來打異議人了，然後
    賈先生就一直打異議人，直到台灣警察到電影院裡面才停手
    ，111年2月25日下午異議人被學校通知有警察來找異議人簽
    處分書，但是異議人看不懂裡面寫什麼，是透過老師跟同學
    的解釋才了解，所寫的內容跟當天發生的事情不一樣，異議
    人想要申訴，不是異議人先動手的，為什麼要說是異議人先
    動手的，請台灣的警察幫忙異議人調查這件事情，讓異議人
    能夠放心在台灣讀書。
三、按互相鬥毆者，處新臺幣18,000元以下罰鍰，社會秩序維護
    法第87條第2款定有明文。又因普通傷害案件，係屬告訴乃
    論之罪，如不願提出告訴，或雙方互毆未至傷害，致未能追
    究刑責者，即可援引社會秩序維護法第87條第2款之規定予
    以處罰（司法院81年3月18日(81)廳刑一字第281號函、臺灣
    高等法院暨所屬法院95年法律座談會刑事類提案第29號研討
    結果參照）。
四、本件異議人雖辯稱係因賈玉鵬先攻擊，其僅係自衛云云，然
    查，觀諸卷內異議人於警詢時陳述：「當時情況為我與姊姊
    黎錦玉在新北市○○區○○路0段000號秀泰影城內欣賞電影，當
    時坐在10廳8排8號、9號位置，賈玉鵬坐在我們前排右方，
    電影途中我有翹腳不慎踢到前排，但是前排是空位，電影快
    要結束的時候賈玉鵬就突然衝過來邊罵我們邊動手，拉扯途
    中賈玉鵬並請電影院服務人員報警，警察到場時雙方才停止
    拉扯」；而賈玉鵬於警詢時陳述：「當時情況為我坐在秀泰
    電影院7排8號或10號的位置，為黎錦玉姊弟的前排，電影觀
    賞的時候他們連續踢了我的椅背6次，期間我屢次回頭他們
    卻依然故我，後來我請電影院的服務人員到場處理，服務人
    員說請組長到場處理，在等待組長過來的期間內，黎姓姊弟
    又踢了我的椅背1次，我便起身至他們座位理論。黎姓姐姐
    便起身擋在我與他弟弟之間並跟我說對不起，他弟弟卻突然
    跑過來往我右眼角揍了一拳，接下來我們3個就拉扯在一起
    ，我並請電影院服務人員幫忙報警」等語，是依上陳述，雙
    方因異議人看電影踢前排椅背乙事而起糾紛，並有互為拉扯
    之情；又前開事故後，賈玉鵬受有右眼瞼擦挫傷、異議人受
    有嘴巴擦挫傷流血及右邊頭部痛之傷害，此據異議人及證人
    賈玉鵬陳述在卷，堪認雙方於事故時有互毆成傷情事，是以
    ，異議人辯稱僅有自衛云云，顯與客觀事證相悖，洵不可採
    。異議人前開所為係違反社會秩序維護法第87條第2款規定
    ，堪以認定。從而，原處分機關依社會秩序維護法第87條第
    2款之規定，處異議人罰鍰3,000元，於法並無不合。異議人
    以前揭情詞聲明異議指摘原處分不當，請求撤銷原處分，為
    無理由，應予駁回。
五、依社會秩序維護法第57條第2項前段，裁定如主文。
中　　華　　民　　國　　111 　年　　3 　　月　　18　　日
                  臺灣新北地方法院板橋簡易庭
                      法  官  陳怡親
以上正本證明與原本無異。
不得抗告。
中　　華　　民　　國　　111 　年　　3 　　月　　18　　日
                      書記官  劉芷寧